【裁判字號】    91,上訴,2038
【裁判日期】    920331
【裁判案由】    違反著作權法
【裁判全文】
臺灣高等法院高雄分院刑事判決                  九十一年度上訴字第二三八號
    上  訴  人  臺灣高雄地方法院檢察署檢察官
    被      告  乙○○
右上訴人因被告違反著作權法案件，不服臺灣高雄地方法院九十一年度訴字第三一二
二號中華民國九十一年十一月二十日第一審判決（起訴案號：臺灣高雄地方法院檢察
署九十一年度偵字第一九二三四號、第一九二三八號），提起上訴，本院判決如左：
      主  文
上訴駁回。
      事  實
一乙○○係設於高雄縣鳳山市○○路一０九號之「新賞家影視中心」負責人，以出租
  影音光碟片為業，且恃以維生。詎其明知「霹靂兵燹」第九集至第十二集及「霹靂
  異數之龍圖霸業」第一集至第三十集，均係中龍科技股份有限公司（下稱「中龍公
  司」）享有著作財產權之視聽著作；「忘了我是誰」及「時光機器」等影片，則係
  巨圖科技股份有限公司（下稱「巨圖公司」）享有著作財產權之視聽著作，竟意圖
  出租營利，先於民國九十年初某日起迄九十一年七月間止，在高雄縣鳳山市青年夜
  市內，向一名不詳姓名年籍之成年男子，陸續購買未經中龍公司同意或授權，而擅
  自重製侵害著作財產權之「霹靂兵燹」第九集至第十二集，及「霹靂異數之龍圖霸
  業」第一集至第三十集等盜版影音光碟片（每星期發片一次，一次一集），隨即自
  購買之日起（起訴書誤載為九十一年七月間起），陸續以每片影音光碟片新臺幣（
  下同）五十元之價格，在上址出租予不特定顧客牟利。嗣另於九十一年八月初某日
  起，亦向上址該男子陸續購買未經巨圖公司同意或授權，而擅自重製侵害著作財產
  權之「忘了我是誰」及「時光機器」盜版影音光碟片（每星期發片一次，一次一集
  ），隨即自購買之日起，陸續以上述價格出租牟利。嗣於九十一年八月十九日下午
  六時五十分許，經警會同中龍公司及巨圖公司人員持搜索票前往上址當場查獲，並
  扣得盜版之「霹靂兵燹」第九集至第十二集共八片、「霹靂異數之龍圖霸業」第一
  集至第三十集共三十片、「忘了我是誰」二片及「時光機器」二片。
二案經中龍公司、巨圖公司分別訴由高雄縣警察局鳳山分局報告臺灣高雄地方法院檢
  察署檢察官偵查起訴。
      理  由
一右揭事實，業據被告乙○○迭於警訊、偵查（九十一年偵字第一九二三八號偵查卷
  第六頁）、原審（見原審卷第十六頁至第十七頁）及本院審理時（見本院卷第二十
  八頁、第四十七頁至第四十八頁）坦承不諱，核與告訴人中龍公司代理人許恭誠、
  巨圖公司代理人許丙申分別於警訊中指訴情節相符，而「霹靂兵燹」及「霹靂龍圖
  霸業」、「忘了我是誰」、「時光機器」等影音光碟片之視聽著作財產權，確分屬
  告訴人中龍公司及巨圖公司一節，亦有霹靂國際多媒體股份有限公司之甲慧財產權
  證明書及授權書（授權中龍公司發行影音光碟）、華納家庭錄影帶公司之授權證明
  書（授權巨圖公司發行影音光碟）及行政院新聞局對美國華納兄弟公司出品電影「
  忘了我是誰」、「時光機器」之電影演執照等影本附卷可稽（均見警卷），此外，
  復有盜版之「霹靂兵燹」第九集至第十二集共八片、「霹靂異數之龍圖霸業」第一
  集至第三十集共三十片、「忘了我是誰」二片及「時光機器」二片扣案可憑。是以
  ，本件事證已臻明確，被告犯行洵堪認定。
二按刑法上所謂「常業」，係指反覆以同種類行為為目的之社會活動之職業性犯罪而
  言（最高法院八十五年度台上字第五一０號判決參照）。本件被告所經營之出租影
  音光碟片事業，其中部分雖係合法經營，部分則係非法經營，惟其長期向他人購買
  擅自重製之盜版光碟後，以五十元之價格出租予不特定顧客營利，數量非少，獲利
  亦豐，堪認其恃此以為生活之資，且反覆以此種類行為之目的為職業，應可認定。
  核被告所為，係犯著作權法第九十四條之以犯同法第九十二條之以擅自以出租之方
  法侵害他人著作權為常業罪。又其以一出租行為，同時侵害中龍公司及巨圖公司之
  視聽著作權，依刑法第五十五條之規定，為想像競合犯，應以一罪論。
三被告犯罪事證既明，原審法院依據著作權法第九十四條、第九十二條，刑法第十一
  條前段、第五十五條、第七十四條第一款，並審酌被告之犯罪動機、目的、手段，
  與生活狀況、品行、甲識程度，漠視他人著作財產權及對社會善良風俗所生之危害
  ，並長期侵害告訴人著作財產權，暨其犯後坦承犯行，態度尚稱良好等一切情狀，
  量處有期徒刑一年二月。又以被告前未曾受有期徒刑以上刑之宣告，有臺灣高等法
  院被告全國前案紀錄表可按，其因一時失慮，偶罹刑典，經此偵審程序後，當知所
  警惕，信無再犯之虞，因認所宣告之刑以暫不執行為適當，併予宣告緩刑三年，以
  啟自新。扣案之盜版「霹靂兵燹」影音光碟片八片、「霹靂異數之龍圖霸業」影音
  光碟片三十片、「忘了我是誰」影音光碟片二片及「時光機器」影音光碟片二片，
  係被告所有供犯本罪所用之物，依刑法第三十八條第一項第二款規定，併予宣告沒
  收之。其認事用法均無違誤，量刑亦稱允妥，檢察官上訴意旨以被告迄未與告訴人
  和解，指摘原判決量刑過輕，為無理由，應予駁回。
據上論斷，應依刑事訴訟法第三百六十八條，判決如主文。
本案經檢察官林應華到庭執行職務。
中    華    民    國      九十二      年      三      月     三十一   日
                              臺灣高等法院高雄分院刑事第二庭
      審判長法官  林正雄
                                        法官  黃壽燕
                                        法官  謝靜雯
右正本證明與原本無異。
如不服本判決應於收受本判決後十日內向本院提出上訴書狀，其未述上訴理由者，
並得於提起上訴後十日內向本院補提理由書狀（均須按他造當事人之人數附繕本)「
切勿逕送上級法院」。
                                      書記官  廖素珍
中    華    民    國      九十二      年      三      月     三十一   日
附錄本判決論罪之法條：
著作權法第九十四條：
以犯第九十一條、第九十二條或第九十三條之罪為常業者，處一年以上七年以下有期
徒刑，得併科新臺幣四十五萬元以下罰金。
著作權法第九十二條：
擅自以公開口述、公開播送、公開上映、公開演出、公開展示、改作、編輯或出租之
方法侵害他人之著作財產權者，處三年以下有期徒刑，得併科新臺幣十五萬元以下罰
金。


司法院資訊處製作；財團法人民間司法改革基金會備份。
